【裁判字號】    98,訴,1178
【裁判日期】    980427
【裁判案由】    偽造文書等
【裁判全文】
臺灣臺中地方法院刑事判決              98年度訴字第1178號
公  訴  人  臺灣臺中地方法院檢察署檢察官
被      告  甲○○
                    （現因另案於臺灣臺中監獄臺中分監執行
上列被告因偽造文書等案件，經檢察官提起公訴（98年度偵字第
4074號），被告於準備程序中就被訴事實為有罪之陳述，經告以
簡式審判之旨，並聽取意見後，本院合議庭裁定由受命法官獨任
進行簡式審判程序，判決如下：
    主    文
甲○○竊盜，累犯，處有期徒刑月，如易科罰金，以新臺幣壹
仟元折算壹日；又行使偽造私文書，足以生損害於他人，累犯，
處有期徒刑肆月，如易科罰金，以新臺幣壹仟元折算壹日，偽造
「林正金」之署押壹枚沒收。應執行有期徒刑陸月，如易科罰金
，以新臺幣壹仟元折算壹日，偽造「林正金」之署押壹枚沒收。
    犯罪事實
一、甲○○前於民國81年間，因違反肅清煙毒條例及麻醉藥品管
    理條例案件，經本院以82年度訴字第3號分別判處有期徒刑3
    年6月、6月，經臺灣高等法院臺中分院（下稱臺中高分院）
    駁回上訴確定，嗣經分別減為有期徒刑1年9月、3月，應執
    行有期徒刑1年11月；另因竊盜案件，經臺灣新竹地方法院
    以83年度易緝字第34號判處有期徒刑1年；另因違反肅清煙
    毒條例、麻醉藥品管理條例、偽造文書案件，經臺灣彰化地
    方法院以83年度訴緝字第78號分別判處有期徒刑3年2月、5
    月、4月，應執行有期徒刑3年8月確定；另因偽造文書案件
    ，經臺灣新竹地方法院以83年易字第1022號判處有期徒刑6
    月確定，上開5罪嗣經分別減為有期徒刑6月、1年7月、2月
    又15日、2月、3月，並定應執行刑為有期徒刑2年5月；復因
    竊盜案件，經臺灣高雄地方法院以86年度易字第3393號判處
    有期徒刑5月，經臺灣高等法院高雄分院駁回上訴確定，嗣
    經減為有期徒刑2月又15日；另因竊盜案件，經本院以87年
    度易緝字第79號判處有期徒刑5月確定；復因竊盜案件，經
    臺灣新竹地方法院以86年度易字第1960號判處有期徒刑7月
    確定，上開2罪嗣經分別減為有期徒刑2月又15日、3月又15
    日，並定應執行為有期徒刑6月；另因竊盜案件，經本院以
    93 年度豐簡字第481號判處有期徒刑6月；復因贓物案件，
    經本院以93年度易字第2319號判處有期徒刑6月確定，上開2
    罪嗣經分別減為有期徒刑3月、3月，應執行有期徒刑5月；
    復因竊盜案件，經本院判處有期徒刑1年2月，強制工作3年
    ，經臺中高分院駁回上訴確定，嗣經減刑為有期徒刑7月，
    強制工作3年，甫於97年2月11日執行完畢。猶不知悔改，意
    圖為自己不法之所有，於97年9月22日清晨5時30分許前某時
    ，在臺中縣清水鎮○○路280號旁之空地，徒手竊取乙○○
    所有停放在該處之車牌號碼FL-4932號自用小貨車1輛。得手
    後，旋於同日某時，駕駛上開竊得之自用小貨車載送白鐵1
    批，至臺中縣豐原市○○路622之1號之昇宏資源回收場出售
    。詎甲○○竟另行基於行使偽造私文書之犯意，在「昇宏資
    源回收買入登記簿」上，偽填「林正金」之姓名及其身分證
    字號「Ｚ000000000」與出生年月日「50年10月2日」等字，
    並在該登記簿上之捺印處，偽造「林正金」之指紋1枚，表
    示係「林正金」本人賣予「昇宏資源回收買入登記簿」上所
    載之物品，再持以向昇宏資源回收場之負責人張益元行使，
    足生損害於「林正金」及資源回收買入登記簿管理之正確性
    。嗣經警於97年9月29日下午3時許，於臺中縣神岡鄉○○路
    、六張路口尋獲上開自用小貨車，並因警方前往上開資源回
    收場執行查贓勤務時，發現有自稱「林正金」之人於前揭時
    、地，駕駛乙○○失竊之上開自用小貨車出售白鐵，乃將該
    登記簿上之指紋送內政部刑事警察局比對結果，為屬甲○○
    所有，因而查獲。
二、案經臺中縣警察局豐原分局報告臺灣臺中地方法院檢察署檢
    察官偵查起訴。
    理    由
一、上揭犯罪事實，業據被告甲○○於偵查中及本院審理時均坦
    承不諱，核與被害人即證人乙○○於警詢時指訴遭竊情節相
    符，並有證人即昇宏資源回收廠負責人張益元於警詢中之證
    述明確，並有臺中縣警察局豐原分局刑案現場勘察卷附現場
    勘察報告、刑案現場照片、內政部警政署刑事警察局97年11
    月13日刑紋字第0970172628號鑑驗書、失車-唯讀案件基本
    資料、車籍查詢-基本資料詳細畫面、昇宏資源回收買入登
    記簿、前科相片線上查詢作業、臺灣臺中地方法院檢察署電
    話紀錄單在卷可稽，是核被告之自白與事實相符，堪認為真
    。又被告在昇宏資源回收買入登記簿上偽填「林正金」之姓
    名、身分證字號及生日，並以捺指紋以代替簽名，而偽造「
    林正金」之署押後，持以向證人張益元行使，足生損害於「
    林正金」及昇宏資源回收場負責人張益元關於資源回收買入
    登記簿管理之正確性。本案事證明確，被告竊盜及偽造文書
    之犯行，均洵堪認定，應依法論科。
二、按刑法第217條第1項之「署押」，乃指於紙張或物體上簽署
    之姓名，或其他符號，其作用在示其承認所簽署之文書效力
    ，若以捺指紋以代替簽名者，如偽造指紋亦屬偽造署押。復
    按偽造之印文、署押，本身如足以表示某種特定用意或證明
    ，乃刑法第210條偽造文書罪，其偽造印文、署押之行為，
    則屬偽造私文書行為之一部，不另論罪。被告於上開昇宏資
    源回收買入登記簿上偽造「林正金」之署押，用以表示係「
    林正金」本人販賣該資源回收買入登記簿上所示之物品，自
    構成偽造文書罪。是核被告所為，係犯刑法第320條第1項之
    普通竊盜罪及刑法第216條、第210條之行使偽造私文書罪，
    其偽造署押為偽造私文書之部分行為，其偽造之低度行為為
    行使之高度行為所收吸，均不另論罪。被告就上開2罪，其
    犯意各別，行為互殊，應予分論併罰。被告前於81年間，因
    違反肅清煙毒條例及麻醉藥品管理條例案件，經本院以82年
    度訴字第3號分別判處有期徒刑3年6月、6月，經臺中高分院
    駁回上訴確定，嗣經分別減為有期徒刑1年9月、3月，應執
    行有期徒刑1年11月；另因竊盜案件，經臺灣新竹地方法院
    以83年度易緝字第34號判處有期徒刑1年；另因違反肅清煙
    毒條例、麻醉藥品管理條例、偽造文書案件，經臺灣彰化地
    方法院以83年度訴緝字第78號分別判處有期徒刑3年2月、5
    月、4月，應執行有期徒刑3年8月確定；另因偽造文書案件
    ，經臺灣新竹地方法院以83年易字第1022號判處有期徒刑6
    月確定，上開5罪嗣經分別減為有期徒刑6月、1年7月、2月
    又15日、2月、3月，並定應執行刑為有期徒刑2年5月；復因
    竊盜案件，經臺灣高雄地方法院以86年度易字第3393號判處
    有期徒刑5月，經臺灣高等法院高雄分院駁回上訴確定，嗣
    經減為有期徒刑2月又15日；另因竊盜案件，經本院以87年
    度易緝字第79號判處有期徒刑5月確定；復因竊盜案件，經
    臺灣新竹地方法院以86年度易字第1960號判處有期徒刑7月
    確定，上開2罪嗣經分別減為有期徒刑2月又15日、3月又15
    日，並定應執行為有期徒刑6月；另因竊盜案件，經本院以
    93年度豐簡字第481號判處有期徒刑6月；復因贓物案件，經
    本院以93年度易字第2319號判處有期徒刑6月確定，上開2
    罪嗣經分別減為有期徒刑3月、3月，應執行有期徒刑5月；
    復因竊盜案件，經本院判處有期徒刑1年2月，強制工作3年
    ，經臺中高分院駁回上訴確定，嗣經減刑為有期徒刑7月，
    強制工作3年，甫於97年2月11日執行完畢之事實，有臺灣高
    等法院被告前案紀錄表在卷足憑，其於有期徒刑執行完畢後
    5年之內故意再犯本件有期徒刑以上之2罪，均為累犯，應依
    刑法第47條第1項，分別加重其刑。爰審酌被告前科累累，
    素行不良，有臺灣高等法院被告前案紀錄表足參，其不思以
    正當途徑獲取財物，對被害人造成財產上之損害，復又犯偽
    造文書犯行，對社會治安危害非微，惟念及犯後坦承犯行，
    態度尚佳，犯罪所得非鉅及犯罪之動機、目的、手段等一切
    情狀，分別量處如主文所示之刑，並定其應執行之刑，及諭
    知易科罰金之折算標準，以示儆懲。又偽造之「林正金」署
    押1枚，應依刑法第219條，不問屬於犯人與否，宣告沒收之
    。
據上論斷，應依刑事訴訟法第273條之1第1項、第299條第1項前
段，刑法第320條第1項、第216條、第210條、第47條第1項、第
51條第5款、第41條第1項前段、第2項、第219條，刑法施行法第
1條之1第1項、第2項前段，判決如主文。
本案經檢察官丙○○到庭執行職務。
中    華    民    國    98    年    4    月    27    日
                  刑事第三庭        法  官  李慧瑜
上正本證明與原本無異。
如不服本判決，應於收受送達後10日內向本院提出上訴書狀（應
敘述具體理由並附繕本）。
上訴書狀如未敘述理由，應於上訴期間屆滿後20日內補提理由書
於本院。
                                    書記官  陳青瑜
中    華    民    國    98    年    4    月    27    日
附錄論罪科刑法條：
中華民國刑法第320條第1項
意圖為自己或第三人不法之所有，而竊取他人之動產者，為竊盜
罪，處5年以下有期徒刑、拘役或5百元以下罰金。
中華民國刑法第210條
偽造、變造私文書，足以生損害於公眾或他人者，處5年以下有
期徒刑。
中華民國刑法第216條
行使第210條至第215條之文書者，依偽造、變造文書或登載不實
事項或使登載不實事項之規定處斷。


司法院資訊處製作；財團法人民間司法改革基金會備份。
